【裁判字號】    99,交聲,803
【裁判日期】    990609
【裁判案由】    交管條例聲異
【裁判全文】
臺灣板橋地方法院刑事裁定            99年度交聲字第803 號
原處分機關  交通部公路總局台北區監理所
異  議  人
即受處分人  甲○○
上列異議人因違反道路交通管理處罰條例案件，對於交通部公路
總局台北區監理所於中華民國99年2 月26日所為之裁決處分（案
號：北監自裁字第裁40-AEX854801號）不服，聲明異議，本院裁
定如下：
    主      文
原處分撤銷。
甲○○不罰。
    理      由
一、原處分意旨略以：異議人甲○○於民國98年5 月13日下午6
    時5 分許，駕駛車號８Ｅ－７１６１號自用小客車，行經台
    北市○○區○○街二段54號前方路段時，因有「併排臨時停
    車」之違規，經警攔停舉發，填具台北縣政府警察局98年5
    月13日北市警交字第AEX854801 號舉發違反道路交通管理事
    件通知單，原處分機關於99年2 月26日依道路交通管理處罰
    條例第55條第4 款規定，裁處罰鍰新台幣六百元，異議人於
    99年3 月8 日聲明等情。
二、異議意旨則以：異議人曾遺失駕照，並未於前開時、地，駕
    車行經前開路段，係遭他人冒用身分，已報警處理，原處分
    應予撤銷等語。
三、法院之判斷：
（一）按汽車駕駛人，臨時停車有併排臨時停車者，處新台幣三
      百元以上六百元以下罰鍰，道路交通管理處罰條例第55條
      第4 款固有明文。
（二）查證人即舉發警員林慶宏於本院審理時到庭結證稱：本案
      違規人是併排停車，我攔停舉發，有請違規人出示駕駛執
      照、行車執照，但已經一年多了，沒有辦法確認是否是在
      庭異議人違規等語；而本案為警舉發違規車號８Ｅ－７１
      ６１號自用小客車車主翁慧蘭經合法傳喚未於本院審理時
      到庭與異議人對質；另參酌異議人曾因遭駕駛車號８Ｅ－
      ７１６１號自小客車之人冒用證件被舉發，經台北市政府
      警察局中山分局以99年4 月14日北市警中分交字第09931-
      195100號函請原處分機關免罰（通知單號AEW129687 號）
      等情；堪信異議人主張遭人冒用證件等語，尚非無據，應
      堪採信。
（三）綜上所述，本案依現有積極證據無法證明異議人確有本件
      違規。原處分機關遽予裁罰，尚有未洽。異議人聲明異議
      為有理由，應將原處分撤銷，另諭知異議人不罰。
四、據上論斷，應依道路交通管理處罰條例第87條第2 項、道路
    交通案件處理辦法第20條，裁定如主文。
中    華    民    國    99    年    6     月    9     日
                  交通法庭  法  官  林鈺琅
上正本證明與原本無異。
如不服本裁定，應於裁定送達後五日內，敘明抗告理由，向本院
提出抗告狀。
                            書記官  鍾惠萍
中    華    民    國    99    年    6     月    9     日

司法院資訊處製作；財團法人民間司法改革基金會備份。
